臺灣臺中地方法院宣示判決筆錄　　　　　100年度易字第110號
公　訴　人　臺灣臺中地方法院檢察署檢察官
被　　　告　林威志
指定辯護人　本院公設辯護人梁乃莉
上列被告因違反毒品危害防制條例案件，經檢察官提起公訴（九
十九年度毒偵字第三九四七、四０八五、四三八七號），並聲請
認罪協商，本院裁定進行認罪協商程序後，於中華民國一百年一
月三十一日下午四時，在本院刑事第十一法庭宣示判決，出席職
員如下：
　　法　官　林學晴
　　書記官　簡雅文
法官起立朗讀判決主文、犯罪事實要旨、處罰條文、附記事項，
及告以上訴限制、期間並提出上訴狀之法院，且諭知記載其內容
：
一、主  文：
    林威志施用第二級毒品，累犯，處有期徒刑肆月，如易科罰
    金，以新臺幣壹仟元折算壹日；又施用第二級毒品，累犯，
    處有期徒刑肆月，如易科罰金，以新臺幣壹仟元折算壹日，
    扣案之第二級毒品甲基安非他命壹包（驗餘淨重為零點貳零
    伍肆公克），沒收銷燬之，扣案之玻璃球吸食器貳個，均沒
    收。主刑部分，應執行有期徒刑柒月，如易科罰金，以新臺
    幣壹仟元折算壹日。
二、犯罪事實要旨：
    林威志前於民國九十六年間因施用毒品案件，經送觀察、勒
    戒後，認有繼續施用毒品之傾向，再送強制戒治，因認無繼
    續強制戒治之必要，於九十七年一月二十三日停止其處分而
    出監，並由臺灣臺中地方法院檢察署檢察官以九十七年度戒
    毒偵字第三八號為不起訴處分確定。又因竊盜等案件，經本
    院先後以九十六年度易字第四三三號及九十六年度易字第二
    八六一號各判處有期徒刑八月、七月、八月（共二罪）、九
    月，上開五罪，嗣經本院依九十六年度聲減字第六五四九號
    裁定分別減刑並合併定應執行刑為有期徒刑一年五月確定，
    於九十八年四月三十日縮刑期滿執行完畢而於翌日出監。詎
    其仍不知悔改，於前開強制戒治釋放後五年內，復基於施用
    第二級毒品之犯意，先後於九十九年八月二十七日上午八、
    九時許及同年九月二十五日上午八、九時許，在其臺中市潭
    子區○○○路八一巷二六號三樓之居所內，以不詳方法，分
    別施用第二級毒品甲基安非他命各一次。嗣於九十九年八月
    三十一日下午四時許，在臺中市潭子區○○○路八一巷二六
    號三樓前，因形跡可疑，為警盤查，並經其同意，在警局接
    受尿液採驗，結果呈毒品安非他命、甲基安非他命陽性反應
    。另於同年九月二十八日下午三時許（起訴書誤為同年九月
    二十七日上午八時許），因林威志另涉竊盜等案件（該部分
    由臺灣臺中地方法院檢察署檢察官另行起訴，業經本院九十
    九年度訴字第三三七三號判處應執行有期徒刑二年十月確定
    ），為警持本院核發之搜索票，在上址居所之臥房內搜索，
    當場查獲並扣得第二級毒品甲基安非他命一包（含袋重０‧
    四六公克、驗餘淨重０‧二０五四公克）、玻璃球吸食器二
    支及SONY ERICSSON手機一支（門號0000000000）等物，並
    經其同意，在警局接受尿液採驗，結果亦呈毒品安非他命、
    甲基安非他命陽性反應，而查獲上情。
三、處罰條文：毒品危害防制條例第十條第二項。
四、附記事項：
  (一)查被告前於九十六年間因施用毒品案件，經送觀察、勒戒後
    ，認有繼續施用毒品之傾向，再送強制戒治，因認無繼續強
    制戒治之必要，於九十七年一月二十三日停止其處分而出監
    ，並由臺灣臺中地方法院檢察署檢察官以九十七年度戒毒偵
    字第三八號為不起訴處分確定。又因竊盜等案件，經本院先
    後以九十六年度易字第四三三號及九十六年度易字第二八六
    一號各判處有期徒刑八月、七月、八月（共二罪）、九月，
    上開五罪，嗣經本院依九十六年度聲減字第六五四九號裁定
    分別減刑並合併定應執行刑為有期徒刑一年五月確定，於九
    十八年四月三十日縮刑期滿執行完畢而於翌日出監等情，有
    臺灣高等法院被告前案紀錄表及臺灣臺中地方法院檢察署刑
    案資料查註紀錄表各一份附卷可參，其於受徒刑執行完畢後
    五年以內，故意再犯本件有期徒刑以上之二罪，為累犯，均
    應依刑法第四十七條第一項之規定加重其刑。
  (二)扣案之第二級毒品甲基安非他命一包（送驗淨重０‧二０六
    四公克、驗餘淨重０‧二０五四公克），係毒品危害防制條
    例第二條第二項第二款所稱之第二級毒品一節，有行政院衛
    生署草屯療養院草療鑑字第0991000027號鑑定書在卷可稽，
    應依毒品危害防制條例第十八條第一項前段之規定，沒收銷
    燬之。又扣案之玻璃球吸食器二個，均係被告所有供施用第
    二級毒品甲基安非他命所用之物，業據被告供承在卷，爰依
    刑法第三十八條第三項、第一項第二款之規定宣告沒收。至
    扣案之SONY ERICSSON手機一支（門號0000000000），雖係
    被告所有，惟非供本件施用毒品所用之物，亦據被告供明在
    卷，爰不另為沒收宣告之諭知，附此敘明。
五、協商判決除有刑事訴訟法第四百五十五條之四第一項第一款
    於本訊問程序終結前，被告撤銷協商合意或檢察官撤回協商
    聲請者；第二款被告協商之意思非出於自由意志者；第四款
    被告所犯之罪非第四百五十五條之二第一項所定得以聲請協
    商判決者；第六款被告有其他較重之裁判上一罪之犯罪事實
    者；第七款法院認應諭知免刑或免訴、不受理者情形之一，
    及違反同條第二項「法院應於協商合意範圍內為判決；法院
    為協商判決所科之刑，以宣告緩刑或二年以下有期徒刑、拘
    役或罰金為限」之規定者外，不得上訴。
六、如有上開可得上訴情形，得自收受宣示判決筆錄送達之日起
    十日內，向本院提出上訴書狀，上訴於第二審法院。
中    華    民    國    100    年    1    月    31    日
                  臺灣臺中地方法院刑事第十一庭
                                  書記官  簡雅文
                                  法  官  林學晴
以上正本證明與原本無異。
上訴書狀如未敘述理由，應於上訴期間屆滿後20日內補提理由書
狀於本院。（應敘述具體理由並附繕本）。
                                  書記官  簡雅文
中    華    民    國    100    年    1    月    31    日
【附錄本案論罪科刑法條全文】
毒品危害防制條例第十條第二項：
施用第二級毒品者，處三年以下有期徒刑。